# 请教陈版主：使用权资产是否能作价入股

提问人：江山 农 化 时间：2022-07-04 12:28:30
请教陈版主：使用权资产是否能作价入股

回答人：chenyiwei
使用权资产是新租赁准则下针对原经营租赁“创造”出来的一项新资产。应对照《公司法》、《市场主体登记管理条例》及其实施细则等法律、行政法规和规章对于以非货币财产出资的规定予以判断。即：
1 、用作出资的非货币财产应当可以用货币估价并可以依法转让；
2 、不得以劳务、信用、自然人姓名、商誉、特许经营权或者设定担保的财产等作价出资。
对照上述规定分析：
1 、使用权资产是基于租约产生的，因此以使用权资产出资的前提是租约项下的使用权可以转让。
2 、如果将剩余租金支付义务一并转移给被投资公司的，则被投资公司应作为一项新的租赁，同时确认等额的使用权资产和租赁负债，事实上无法起到增资效果。
3 、使用权资产是否属于“设定担保的财产”可能存在法律上的争议，建议咨询律师。